臺灣高等法院刑事判決
111年度上訴字第2400號
上  訴  人  
即  被  告  張睿緯
選任辯護人  黃耕鴻律師
上  訴  人  
即  被  告  黃柏元
選任辯護人  洪瑄憶律師
上列上訴人即被告等因違反毒品危害防制條例案件，不服臺灣新
北地方法院110年度原訴字第63號，中華民國111年3月17日第一
審判決（起訴案號：臺灣新北地方檢察署110年度偵字第9302、1
2752、15842、17179、18700號），提起上訴，本院判決如下：
    主  文
原判決關於張睿緯、黃柏元部分均撤銷。
張睿緯犯如附表一所示之罪，各處如附表一主文欄所示之刑及沒
收。扣案如附表三編號1至4所示之物均沒收。應執行有期徒刑伍
年。
黃柏元犯如附表二所示之罪，各處如附表二主文欄所示之刑及沒
收。扣案如附表三編號7所示之物沒收銷燬之，扣案如附表三編
號5、6、8、9所示之物均沒收。應執行有期徒刑肆年貳月。
    犯罪事實
一、張睿緯知悉愷他命係毒品危害防制條例列管之第三級毒品，不
    得販賣，仍為下列行為：
　㈠張睿緯意圖營利，與潘家豪（業經判決確定）基於販賣第三級
    毒品之犯意聯絡，由張睿緯持用附表三編號3之行動電話與
    蔡雨彤聯繫，約定以新臺幣（下同）5000元之對價販賣愷他
    命2公克，旋由潘家豪依張睿緯指示，於民國110年1月4日凌
    晨0時許，前往新北市新莊區昌盛街某便利商店，將愷他命2
    公克交付蔡雨彤，當場收取價金後轉交張睿緯。
　㈡張睿緯意圖營利，與潘家豪基於販賣第三級毒品之犯意聯絡，
    由張睿緯持用附表三編號3之行動電話與某真實姓名年籍不
    詳、綽號「阿傑」之人聯繫，約定以1萬2500元之對價販賣
    愷他命5公克，旋由潘家豪依張睿緯指示，於110年1月27日
    上午10時19分許，前往新北市○○區○○路107巷，將愷他命5公
    克交付「阿傑」，當場收取價金後轉交張睿緯。
　㈢張睿緯意圖營利，與潘家豪基於販賣第三級毒品之犯意聯絡，
    由張睿緯持用附表三編號3之行動電話與某真實姓名年籍不
    詳、綽號「陳七」之人聯繫，約定以5000元之對價販賣愷他
    命2公克，旋由潘家豪依張睿緯指示，於110年1月27日晚間6
    時12分許，前往臺北市○○區○○○路○段0號，將愷他命2公克交
    付「陳七」，當場收取價金後轉交張睿緯。
　㈣張睿緯意圖營利，與潘家豪基於販賣第三級毒品之犯意聯絡，
    由張睿緯持用附表三編號3之行動電話與某真實姓名年籍不
    詳、綽號「巧虎」之人聯繫，約定以5000元之對價販賣愷他
    命2公克，旋由潘家豪依張睿緯指示，於110年1月27日晚間7
    時52分許，前往新北市○○區○○街000號前，將愷他命2公克交
    付「巧虎」，當場收取價金後轉交張睿緯。嗣於110年1月27
    日晚間8時48分許，為警在新北市○○區○○路000號前查獲潘家
    豪，扣得販賣所餘如附表三編號1之愷他命12包。
　㈤張睿緯意圖營利，與林昱呈基於販賣第三級毒品之犯意聯絡，
    由張睿緯持用附表三編號3之行動電話，以「烏魚子批發」
    之暱稱，在微信通訊軟體刊登「各位烏魚子回來4400」等暗
    示毒品交易訊息，適新北市政府警察局新莊分局警員執行網路巡
    邏勤務，察覺有異，遂於110年3月10日晚間8時52分許，以「
    郭維昆/可」之暱稱佯為買家與張睿緯聯繫，約定以4400元之
    對價購買愷他命2公克，張睿緯即於同日晚間11時10分許在
    新北市○○區○○街000號3樓，將附表三編號2、3所示愷他命12
    包（純質淨重逾13.143公克）及行動電話交付林昱呈，另持
    門號0000000000號行動電話指示林昱呈前往新北市○○區○○路
    000巷000號前交易，而於110年3月11日凌晨0時35分許，在新
    北市○○區○○路000巷00號會晤買家交付愷他命時，為警當場
    逮捕而未遂，並扣得附表三編號2、3所示物品，復循線於11
    0年4月24日下午2時10分許，持搜索票在新北市○○區○○街000
    號3樓張睿緯住處執行搜索，扣得附表三編號4所示行動電話
    。
二、黃柏元知悉甲基安非他命係毒品危害防制條例列管之第二級毒
    品，3,4-亞甲基雙氧苯基乙基胺丁酮、4-甲基甲基卡西酮、
    硝甲西泮係毒品危害防制條例列管之第三級毒品，而為下列行
    為：
　㈠黃柏元意圖營利，基於販賣第三級毒品之犯意，於109年5、6
    月間某日，在桃園市某處，向某真實姓名年籍不詳、綽號「
    阿忠」之人取得3,4-亞甲基雙氧苯基乙基胺丁酮咖啡包、4-
    甲基甲基卡西酮咖啡包、混和甲基安非他命與硝甲西泮咖啡
    包（販售後餘附表三編號5至7所示，無證據證明售出之咖啡
    包混和甲基安非他命成分）、混和3,4-亞甲基雙氧苯基乙基
    胺丁酮與第四級毒品氯二甲基卡西酮之液體34瓶，而為持有
    ，並於110年1月25日某時，持用門號0000000000號行動電話
    與張睿緯聯繫，約定以1萬6000元之對價販賣第三級毒品咖
    啡包100包，而於同日上午10時10分許，在新北市○○區○○路0
    00號6樓住處樓下，將毒品咖啡包100包交付張睿緯委託前來
    之潘家豪，當場收取價金。
　㈡黃柏元意圖營利，基於販賣第三級毒品之犯意，於110年3月6
    日某時許，持用門號0000000000號行動電話與張睿緯聯繫，
    約定以8000元之對價販賣第三級毒品咖啡包50包，而於同日
    晚間11時49分許，在上址住處，將毒品咖啡包50包交付張睿
    緯委託前來之林昱呈，當場收取價金。嗣於110年4月30日上
    午8時30分許，為警持搜索票在黃柏元上開住處執行搜索，
    扣得附表三編號5至10所示物品而查獲。
三、案經新北市政府警察局新莊分局移送臺灣新北地方檢察署檢
    察官偵查起訴。
    理  由
壹、證據能力：
    本件認定犯罪事實所引用之證據，皆無證據證明係公務員違
    背法定程序所取得。又檢察官、被告張睿緯、黃柏元及其等
    辯護人於本院準備程序、審理時均同意作為證據（本院卷第
    144至146、227至229頁），復經審酌該等證據製作時之情況
    ，尚無顯不可信與不得作為證據之情形，亦無違法不當之瑕
    疵，且與待證事實具有關聯性，認為以之作為證據應屬適當
    ，依刑事訴訟法第158條之4反面解釋及第159條之5規定，認
    均有證據能力。
貳、實體部分：
一、認定犯罪事實之證據及理由：
  ㈠上揭犯罪事實欄一之犯罪事實，業據被告張睿緯於偵查、原
    審及本院審理時坦承不諱（臺灣新北地方檢察署110年度偵
    字第15842號偵查卷宗【下稱15842偵卷】㈠第413至421頁、
    原審卷第184、275頁、本院卷第143、235頁），犯罪事實欄
    一㈠至㈣部分，核與證人即共犯潘家豪於警詢、偵查中具結證
    述之情節相符（15842偵卷㈠第14至23、367至375頁），犯罪
    事實欄一㈠部分，並經證人蔡雨彤於偵查中具結證述在卷（1
    5842偵卷㈠第360、361頁）；犯罪事實欄一㈤部分，核與證人
    即共犯林昱呈於警詢及檢察官訊問時具結證述之情節相符（
    15842偵卷㈠第75至84頁、臺灣新北地方檢察署110年度偵字
    第9302號偵查卷宗【下稱9302偵卷】第101至103、129至132
    、143至147頁）。此外，復有附表三編號1至4所示物品扣案
    ，及新北市政府警察局新莊分局搜索扣押筆錄、扣押物品目
    錄表（受搜索人張睿緯：15842偵卷㈠第109至113頁，受搜索
    人潘家豪：15842偵卷㈠第123至128頁，受搜索人林昱呈：15
    842偵卷㈠第155至159頁）、監視錄影畫面翻拍照片（15842
    偵卷㈠第191至198、449至455頁）、被告張睿緯與潘家豪之
    對話紀錄（15842偵卷㈠第214至225頁）、警員與「烏魚子批
    發」之對話紀錄及譯文（15842偵卷㈠第265至268、283至287
    頁）附卷可資佐證。而扣案如附表三編號1、2所示物品經依
    氣相層析質譜儀法鑑定結果，檢出愷他命成分（詳如附表三
    編號1、2所示），有臺灣尖端先進生技醫藥股份有限公司毒
    品原物鑑定實驗室110年4月21日、110年5月4日、110年5月1
    3日、110年5月19日毒品證物鑑定分析報告在卷足稽（臺灣
    新北地方檢察署110年度偵字第12752號偵查卷宗第113頁、9
    302偵卷第179、181、235頁）。以上俱徵被告張睿緯前揭任
    意性自白與事實相符，堪信為真。
　㈡上揭犯罪事實欄二之犯罪事實，業據被告黃柏元於偵查、原
    審及本院審理時坦承不諱（臺灣新北地方檢察署110年度偵
    字第17179號偵查卷宗【下稱17179偵卷】㈠第89至93、105至
    107、137、138頁、原審卷第222、275頁、本院卷第143、23
    5頁），並經證人張睿緯於偵查中（15842偵卷㈠第415、419
    、421頁）、潘家豪於警詢及偵查中（15842偵卷㈠第14至23
    、370、371頁）、林昱呈於警詢及偵查中（15842偵卷㈠第87
    至93頁、9302偵卷第131、132、144頁）證述綦詳，且有附
    表三編號5至9所示物品扣案，及新北市政府警察局新莊分局
    搜索扣押筆錄、扣押物品目錄表（17179偵卷㈠第27至31頁）
    、扣案物及採證照片（17179偵卷㈠第39至49頁）、張睿緯與
    潘家豪之對話紀錄（15842偵卷㈠第217至218頁）、張睿緯與
    林昱呈之對話紀錄（15842偵卷㈠第231頁）、監視錄影畫面
    翻拍照片（15842偵卷㈠第247至249頁）存卷為憑。而扣案如
    附表三編號5至8所示物品經以氣相層析/質譜分析法、核磁
    共振分析法鑑定結果，分別檢出甲基安非他命、3,4-亞甲基
    雙氧苯基乙基胺丁酮、4-甲基甲基卡西酮、硝甲西泮成分（
    詳如附表三編號5至8所示），亦有內政部警政署刑事警察局
    110年6月7日刑鑑字第1100054749號鑑定書佐卷可參（17179
    偵卷㈠第147至149頁）。以上俱徵被告黃柏元前揭任意性自
    白與事實相符，足堪信實。
　㈢販賣毒品係政府嚴予查緝之違法行為，政府一向查禁森嚴並
    重罰不寬貸，且毒品可任意分裝或增減其份量，販賣毒品行
    為亦無一定公定價格，每次買賣價格隨供需雙方資力或關係
    深淺或需求數量、貨源充裕與否、販賣者對於資金需求殷切
    與否、對行情認知，以及政府查緝之態度，進而為各種風險
    評估，機動的調整，有各種不同標準，並非一成不變，惟販
    賣者從各種「價差」或係「量差」謀取利潤方式，或有差異
    ，其所圖利益之非法販賣行為目的則屬相同。況且毒品價格
    不低，取得不易，凡為販賣之不法行為者，苟無利可圖，應
    無甘冒持有毒品遭查獲之極大風險，無端將其出售，是其從
    中賺取買賣差價或量差牟利之意圖及事實，應屬符合論理法
    則且不違背社會通常經驗之合理判斷。被告張睿緯於原審及
    本院審理時坦承：我販賣愷他命每公克獲利約100至200元，
    當時是為了分擔家計，覺得好賺才販賣毒品等語，被告黃柏
    元於原審及本院審理時亦供承：我販賣本案毒品咖啡包獲利
    共計1000元，我是因為想賺快錢才販賣毒品等語（均見原審
    卷第275頁、本院卷第235頁）。從而，被告張睿緯、黃柏元
    販賣第三級毒品確有價差之利潤可得，其二人主觀上有營利
    之意圖，均臻灼然。
  ㈣綜上，本件事證明確，被告張睿緯、黃柏元犯行均堪認定，
    應依法論科。
二、論罪：
　㈠核被告張睿緯就犯罪事實欄一㈠至㈣所為，均係犯毒品危害防
    制條例第4條第3項之販賣第三級毒品罪（共四罪），其就犯
    罪事實欄一㈤所為，係犯同條第6項、第3項之販賣第三級毒
    品未遂罪（一罪）；被告黃柏元就犯罪事實欄二所為，均係
    犯毒品危害防制條例第4條第3項之販賣第三級毒品罪（共二
    罪）。被告張睿緯、黃柏元販賣第三級毒品前後持有第三級
    毒品純質淨重5公克以上之低度行為，分別為販賣第三級毒
    品之高度行為所吸收，均不另論罪。
　㈡被告張睿緯就犯罪事實欄一㈠至㈣所示犯行，與潘家豪有犯意
    聯絡及行為分擔，就犯罪事實欄一㈤所示犯行，與林昱呈有
    犯意聯絡及行為分擔，皆為共同正犯。
　㈢被告張睿緯所犯販賣第三級毒品罪四罪及販賣第三級毒品未
    遂罪一罪，被告黃柏元所犯販賣第三級毒品罪二罪，犯意各
    別，行為互殊，應予分論併罰。
　㈣刑之加重與減輕：
　⒈被告張睿緯前因偽造文書、妨害自由等案件，分別經臺灣新
    北地方法院以108年度訴字第792號、107年度訴字第769號判
    處有期徒刑3月、4月確定，於109年7月14日、109年7月20日
    易科罰金執行完畢，有本院被告前案紀錄表可參（本院卷第
    97至110頁），其於徒刑執行完畢後，5年內故意再犯本件有
    期徒刑以上之罪，為累犯，依司法院釋字第775號解釋意旨
    ，審酌被告張睿緯前開構成累犯之前科係偽造文書、妨害自
    由案件，與本案所犯罪質並不相同，復係易科罰金執行完畢
    ，尚無確切事證足認被告張睿緯有何特別之重大惡性，或對
    刑罰之反應力薄弱等教化上之特殊原因，綜觀全案情節，對
    比本案罪名之法定刑，其罪刑應屬相當，自無依刑法第47條
    第1項規定加重其刑之必要，而於量刑時依刑法第57條之規
    定，於法定刑內再予斟酌即可。
  ⒉被告張睿緯、黃柏元就本案販賣第三級毒品（未遂）犯行，
    於偵查、原審及本院審理時均自白犯罪（被告張睿緯：1584
    2偵卷㈠第413至421頁、原審卷第184、275頁、本院卷第143
    、235頁，被告黃柏元：17179偵卷㈠第89至93、105至107、1
    37、138頁、原審卷第222、275頁、本院卷第143、235頁）
    ，應依毒品危害防制條例第17條第2項規定，各減輕其刑。
　⒊犯罪事實欄一㈤部分係警員執行網路巡邏勤務，見被告張睿緯
    刊登暗示販賣毒品訊息，佯為買家與之交易，雖無買受毒品
    之真意，惟被告張睿緯基於販賣第三級毒品以營利之意圖，
    在微信通訊軟體刊登販賣毒品訊息，即已著手販賣第三級毒
    品犯罪行為，為未遂犯，是依刑法第25條第2項規定，減輕
    其刑，並遞減輕之。
　⒋犯罪之情狀顯可憫恕，認科以最低度刑仍嫌過重者，得酌量
    減輕其刑，刑法第59條定有明文。考其立法意旨，科刑時原
    即應依同法第57條規定審酌一切情狀，尤應注意該條各款所
    列事項，以為量刑標準。刑法第59條所謂「犯罪之情狀顯可
    憫恕」，自係指裁判者審酌第57條各款所列事項以及其他一
    切與犯罪有關之情狀之結果，認其犯罪足堪憫恕者而言（即
    犯罪另有其特殊之原因與環境等等），即必於審酌一切之犯
    罪情狀，在客觀上顯然足以引起一般同情，認為縱予宣告法
    定最低刑度猶嫌過重者，始有其適用（最高法院45年台上字
    第1165號、51年台上字第899 號判例意旨參照）。經查，爾
    來愷他命及毒品咖啡包日益氾濫，嚴重危害國人健康與社會
    秩序，此經政府機關及各類傳播媒體廣為宣導，執法機關莫
    不嚴加查緝，被告張睿緯仍利用微信通訊軟體刊登販毒訊息
    ，使不特定多數人得共見共聞，於本案所為毒品交易顯非偶
    然，被告黃柏元販賣第三級毒品咖啡包則多達100包、50包
    ，數量非少，復經查獲毒品咖啡包達1000包、毒品混和液34
    瓶，對社會治安造成潛在危害，被告張睿緯、黃柏元恣意販
    賣第三級毒品，於本案並無任何正當理由或特殊情狀，客觀
    上實無足以引起一般人同情、顯可憫恕之處，復經依毒品危
    害防制條例第17條第2項或併依刑法第25條第2項規定減輕其
    刑，衡酌本案犯罪情節，已無情輕法重之弊，自無刑法第59
    條規定之適用餘地，附此敘明。　　
　⒌被告張睿緯於110年6月17日檢察官訊問時雖供述其毒品來源
    為被告黃柏元，然被告張睿緯向被告黃柏元購買第三級毒品
    咖啡包，委由潘家豪、林昱呈前往交易，潘家豪於110年4月
    25日警詢時、林昱呈於110年4月9日警詢時，一致證稱被告
    張睿緯之毒品上游為「奧迪哥」，林昱呈並提供該人住址具
    體指認為被告黃柏元（15842偵卷㈠第17、87、92、95至97頁
    ），為警循線於110年4月30日查獲被告黃柏元，自非因被告
    張睿緯前開供述而查獲，當無毒品危害防制條例第17條第1
    項規定之適用。
三、撤銷原判決之理由及科刑審酌事由：
　㈠原審以被告張睿緯犯販賣第三級毒品罪（共四罪）、販賣第
    三級毒品未遂罪（一罪），被告黃柏元犯販賣第三級毒品罪
    （共二罪），事證明確，予以論罪科刑，固屬卓見。惟查：
　⒈刑事審判旨在實現刑罰權之分配正義，故法院對於有罪被告
    之科刑，應符合刑罰相當之原則，使輕重得宜，罰當其罪。
    刑法第47條規定不分情節，一律加重最低本刑，不符憲法罪
    刑相當原則，牴觸憲法第23條比例原則，業經司法院大法官
    釋字第775號解釋宣告違憲，被告張睿緯構成累犯之前科與
    本件犯罪罪質不同，且係易科罰金執行完畢，尙無事證足認
    有何特別惡性及刑罰反應力薄弱之情形，並無加重其刑之必
    要，業經說明如前，原審仍依刑法第47條第1項規定加重其
    刑，稍有未合。
　⒉被告黃柏元同時購入附表三編號5至8所示3,4-亞甲基雙氧苯
    基乙基胺丁酮咖啡包997包、4-甲基甲基卡西酮咖啡包2包、
    混和甲基安非他命與硝甲西泮之咖啡包1包、混和3,4-亞甲
    基雙氧苯基乙基胺丁酮與氯二甲基卡西酮液體34瓶，而為持
    有，其中第三級毒品之純質淨重逾5公克，是被告黃柏元以
    一行為所涉毒品危害防制條例第11條第2項持有第二級毒品
    及同條第5項持有第三級毒品純質淨重5公克以上犯行，為想
    像競合犯，應從一重之持有第三級毒品純質淨重5公克以上
    論處，又其持有第三級毒品純質淨重5公克以上之低度行為
    ，為販賣第三級毒品之高度行為所吸收，不另論罪，原審以
    被告黃柏元持有第三級毒品及第二級毒品後，行販賣第三級
    毒品行為，屬一行為觸犯數罪名之想像競合犯，從一重論以
    販賣第三級毒品罪，容有未恰。
　⒊從而，被告張睿緯、黃柏元上訴請求依刑法第59條規定酌減
    其刑，固無理由，惟原判決既有上開可議之處，自應由本院
    將原判決關於被告張睿緯、黃柏元部分均予撤銷改判。
　㈡爰以行為人之責任為基礎，審酌被告張睿緯、黃柏元明知毒
    品具有成癮性，戕害國人身心健康，危害社會秩序，為國法
    所厲禁，猶無視國家杜絕毒品犯罪之禁令，恣意販售營利，
    法治觀念欠缺，行為偏差，應嚴予非難，兼衡被告張睿緯、
    黃柏元之素行，高職肄業之智識程度（原審卷第87、95頁）
    ，於本院審理時自承之工作所得、經濟能力、扶養親屬之家
    庭生活狀況（本院卷第236頁），及被告二人犯罪之動機、
    目的、手段，其等販賣毒品之期間、數量、所獲利益，復念
    犯罪事實欄一㈤部分乃警員佯為買家進行交易而查獲，所生
    具體實害有限，暨被告張睿緯、黃柏元犯後就所涉犯行於偵
    審過程均供認無隱，良有悔意，態度尚佳等一切情狀，分別
    量處如主文第二、三項（附表一、二主文欄）所示之刑，資
    為懲儆。並衡酌被告張睿緯、黃柏元所犯數罪之罪質相同，
    被告張睿緯於犯罪事實欄一㈡至㈣所為，時間密接，被告黃柏
    元前後二次販賣毒品之對象單一，考量其等各次犯罪手法雷
    同，如以實質累加之方式定應執行刑，處罰之刑度顯將超過
    行為之不法內涵，而違反罪責原則，應整體犯罪非難評價其
    罪數所反映被告人格特性與犯罪傾向，及數罪對法益侵害之
    加重效應及刑罰之內部界限，依多數犯罪責任遞減原則，定
    其等應執行之刑如主文第二、三項所示，以符合罪刑相當及
    比例原則，實現刑罰權之公平正義。
四、沒收：
　㈠被告張睿緯部分：
　⒈扣案如附表三編號1、2所示愷他命，係被告張睿緯販賣第三
    級毒品查獲之違禁物，除經取樣鑑驗用罄部分毋庸沒收外，
    不問屬於犯罪行為人與否，應依刑法第38條第1項規定沒收
    之；其包裝袋沾附毒品難以析離，亦無析離之實益與必要，
    應視同違禁物一併沒收。
　⒉扣案如附表三編號3所示行動電話，係被告張睿緯持以聯繫潘
    家豪販賣毒品及刊登販賣毒品訊息，而犯犯罪事實欄一㈠至㈤
    所示販賣第三級毒品罪、販賣第三級毒品未遂罪使用，編號
    4所示行動電話，則係被告張睿緯持以聯繫林昱呈，而犯犯
    罪事實欄一㈤所示販賣第三級毒品未遂罪使用，此據被告張
    睿緯供述在卷（原審卷第184頁），不問屬於犯罪行為人與
    否，應依毒品危害防制條例第19條第1項規定宣告沒收。
　⒊被告張睿緯各次販賣第三級毒品之對價，為犯罪所得，復經
    被告張睿緯坦承收迄無訛（原審卷第275頁），應依刑法第3
    8條之1第1項前段、第3項規定宣告沒收，於全部或一部不能
    沒收或不宜執行沒收時，追徵其價額。
　㈡被告黃柏元部分：
　⒈扣案如附表三編號7所示毒品咖啡包，係被告黃柏元販賣第三
    級毒品查獲之毒品，除經取樣鑑驗用罄部分毋庸沒收外，不
    問屬於犯罪行為人與否，應依毒品危害防制條例第18條第1
    項前段規定沒收銷燬之；其包裝袋沾附毒品難以析離，亦無
    析離之實益與必要，應視同毒品一併沒收銷燬。
　⒉扣案如附表三編號5、6、8所示毒品咖啡包、玻璃瓶裝毒品液
    體，係被告黃柏元販賣第三級毒品查獲之違禁物，除經取樣
    鑑驗用罄部分毋庸沒收外，不問屬於犯罪行為人與否，應依
    刑法第38條第1項規定沒收之；其包裝袋、盛裝瓶沾附毒品
    難以析離，亦無析離之實益與必要，應視同違禁物一併沒收
    。
　⒊扣案如附表三編號9所示行動電話，係被告黃柏元持以聯繫張
    睿緯販賣毒品使用，亦據被告黃柏元自陳在卷（原審卷第22
    2頁），不問屬於犯罪行為人與否，應依毒品危害防制條例
    第19條第1項規定宣告沒收。
　⒋被告黃柏元各次販賣第三級毒品之對價，為犯罪所得，復經
    被告黃柏元坦承收迄無訛（原審卷第222頁），應依刑法第3
    8條之1第1項前段、第3項規定宣告沒收，於全部或一部不能
    沒收或不宜執行沒收時，追徵其價額。
　⒌附表三編號10所示其餘扣案物品，經核與被告黃柏元本案販
    賣第三級毒品之犯罪事實無關，爰均不予宣告沒收，附此敘
    明。　　
據上論斷，應依刑事訴訟法第369條第1項前段、第364條、第299
條第1項前段，毒品危害防制條例第4條第3項、第6項、第17條第
2項、第18條第1項前段、第19條第1項，刑法第11條、第28條、
第25條、第38條第1項、第38條之1第1項前段、第3項、第51條第
5款，判決如主文。
本案經檢察官徐千雅提起公訴，檢察官趙燕利到庭執行職務。
中　　華　　民　　國　　111 　年　　10　　月　　13　　日
                  刑事第三庭    審判長法　官  張惠立 
                                      法　官  鄭昱仁
                                      法　官  廖怡貞
以上正本證明與原本無異。
如不服本判決，應於收受送達後20日內向本院提出上訴書狀，其
未敘述上訴之理由者並得於提起上訴後20日內向本院補提理由書
（均須按他造當事人之人數附繕本）「切勿逕送上級法院」。
                                      書記官  劉芷含
中　　華　　民　　國　　111 　年　　10　　月　　13　　日

附錄：本案論罪科刑法條全文
毒品危害防制條例第4條
製造、運輸、販賣第一級毒品者，處死刑或無期徒刑；處無期徒
刑者，得併科新臺幣3千萬元以下罰金。
製造、運輸、販賣第二級毒品者，處無期徒刑或10年以上有期徒
刑，得併科新臺幣1千5百萬元以下罰金。
製造、運輸、販賣第三級毒品者，處7年以上有期徒刑，得併科
新臺幣1千萬元以下罰金。
製造、運輸、販賣第四級毒品者，處5年以上12年以下有期徒刑
，得併科新臺幣5百萬元以下罰金。
製造、運輸、販賣專供製造或施用毒品之器具者，處1年以上7年
以下有期徒刑，得併科新臺幣1百50萬元以下罰金。
前五項之未遂犯罰之。

附表一：
編號 犯罪事實 主文 1 犯罪事實欄一㈠ 張睿緯共同販賣第三級毒品，處有期徒刑參年捌月。未扣案犯罪所得新臺幣伍仟元沒收，於全部或一部不能沒收或不宜執行沒收時，追徵其價額。 2  犯罪事實欄一㈡ 張睿緯共同販賣第三級毒品，處有期徒刑參年拾月。未扣案犯罪所得新臺幣壹萬貳仟伍佰元沒收，於全部或一部不能沒收或不宜執行沒收時，追徵其價額。 3  犯罪事實欄一㈢ 張睿緯共同販賣第三級毒品，處有期徒刑參年捌月。未扣案犯罪所得新臺幣伍仟元沒收，於全部或一部不能沒收或不宜執行沒收時，追徵其價額。 4  犯罪事實欄一㈣ 張睿緯共同販賣第三級毒品，處有期徒刑參年捌月。未扣案犯罪所得新臺幣伍仟元沒收，於全部或一部不能沒收或不宜執行沒收時，追徵其價額。 5 犯罪事實欄一㈤ 張睿緯共同販賣第三級毒品未遂，處有期徒刑壹年拾月。 

附表二：
編號 犯罪事實 主文 1 犯罪事實欄二㈠ 黃柏元販賣第三級毒品，處有期徒刑參年拾月。未扣案犯罪所得新臺幣壹萬陸仟元沒收，於全部或一部不能沒收或不宜執行沒收時，追徵其價額。 2  犯罪事實欄二㈡ 黃柏元販賣第三級毒品，處有期徒刑參年捌月。未扣案犯罪所得新臺幣捌仟元沒收，於全部或一部不能沒收或不宜執行沒收時，追徵其價額。 

附表三：
編號 扣案物 備註 持有人 1 愷他命12包 檢出第三級毒品愷他命成分，純度79.3%，純質淨重約13.887公克。 潘家豪 2 愷他命12包 扣押物品目錄表愷他命編號1、3至13，檢出第三級毒品愷他命成分，編號3至13部分純度75.8%，純質淨重約13.143公克。 林昱呈 3 iPhone 7行動電話1支 IMEI：000000000000000，無SIM卡。  4 iPhone 8行動電話1支 IMEI：000000000000000，含門號00000 00000號SIM卡1張 張睿緯 5 毒品咖啡包997包 ①黑色包裝共731包（編號A1至A731），抽樣檢出微量第三級毒品3,4-亞甲基雙氧苯基乙基胺丁酮成分，驗餘淨重7000.76公克。 ②白色、紅色包裝共266包（編號B1至B266），抽樣檢出微量第三級毒品3,4-亞甲基雙氧苯基乙基胺丁酮成分，驗餘淨重1724.4公克。 黃柏元 6 毒品咖啡包2包 藍色包裝（編號C1、C2），抽樣檢出第三級毒品4-甲基甲基卡西酮成分，純度3%，驗前純質淨重約0.29公克，驗餘淨重8.8公克。  7 毒品咖啡包1包 綠色、白色包裝（編號D1），檢出微量第二級毒品甲基安非他命成分及微量第三級毒品硝甲西泮成分，驗餘淨重1.02公克。  8 玻璃瓶裝毒品液體34瓶 褐色玻璃瓶裝，抽樣檢出第三級毒品3,4-亞甲基雙氧苯基乙基胺丁酮及第四級毒品氯二甲基卡西酮成分，3,4-亞甲基雙氧苯基乙基胺丁酮純度4%，驗前純質淨重約7.35公克，氯二甲基卡西酮純度1%，驗前純質淨重約1.83公克，驗餘淨重共181.46公克。  9 iPhone 12 Pro Max行動電話1支 含門號0000000000號SIM卡1張  10 其他 K卡1個、K盤1個、分裝袋（555）3批、分裝袋（彩惡魔）3批、散裝分裝袋1批。